Inventaris van het archief van het Ministerie van Onderwijs, Kunsten en Wetenschappen: Onderafdeling Research en Documentatie, (1944) 1950-1961 (1962)
Nationaal Archief, Den Haag
- Stukken betreffende research op andere gebieden dan het onderwijs., III.
  - Stukken betreffende volksontwikkeling en ontwikkelings- en probleemgebieden., C.
    - Rapporten inzake sociologische onderzoeken ten bate van de sociale planning in de ontwikkelingsgebieden in Nederland., 1954 - 1956; 197-205; 9 delen
      - Oostelijk West-Friesland, 197
      - Oostelijk Friesland, 198
      - Zuid-West Groningen, 199
      - Oostelijk Groningen, 200
      - Zuid-Oost Drente, 201
      - Noord-Oost Overijssel, 202
      - Zuid-West Noord-Brabant, 203
      - Noord-Oost Noord-Brabant, 204
      - Noord-Limburg, 205
    - Kaarten van diverse ontwikkelingsgebieden., mei 1947 en januari 1951; 206; 1 omslag
  - Stukken betreffende de "massajeugd"., D.
    - Briefwisseling betreffende het rapport "Maatschappelijke verwildering der Jeugd", uitgebracht door zes samenwerkende sociologische instituten in opdracht van het Ministerie van Onderwijs, Kunsten en Wetenschappen en betreffende het "Bronnenboek" bevattende gegevens ten grondslag liggend aan bovengenoemd rapport, met bijlagen., 1952 - 1962; 207-209; 3 omslagen
      - maart - december 1952, 207
      - januari - december 1953, 208
      - januari 1954 - maart 1962, 209
    - Deelrapporten en scripties, die ten grondslag hebben gelegen aan het rapport "Maatschappelijke verwildering der jeugd" en het "Bronnenboek" betreffende een onderzoek naar de geestesgesteldheid van de "massajeugd", 210-303; 8 delen, 6 omslagen, 90 stukken
      1. De nummers achter de omschrijving van de deelrapporten en scripties vermeld geven aan onder welke nummers deze rapporten in het eindrapport en in het "Bronnenboek" worden vermeld.
      2. Een concordans is als bijlage bij deze inventaris opgenomen.
      - Rapporten betreffende diverse onderwerpen., 210-229
        - (96) Rapport betreffende een omschrijving van het begrip massajeugd, opgemaakt door G.H.L. Schouten. (Gestencild). z.d., 210; 1 deel
        - (89) Rapport over de besteding van hun vrije tijd door leerlingen van het zevende leerjaar ener lagere school op het platteland in het oosten van Nederland, met bijlagen, z.d., 211; 1 omslag
        - (88) Rapport houdende enige aspecten van de wereld van de "massajeugd" uit het maatschappelijk labiele milieu, opgesteld door H.G.Bos, z.d., 212; 1 stuk
        - (67) Rapport over de middelbare schooljeugd, opgesteld door R.W. Bonnema, met bijlage, z.d., 213; 2 stukken
        - (62) Rapport over de fabrieksjeugd van de "Veneta" te Hilversum, opgesteld door R.W. Bonnema, met bijlage, z.d., 214; 2 stukken
        - (103) Rapport over de opleiding van jeugdleiders, met een verslag van de werkzaamheden van een kleine commissie inzake minimumeisen voor jeugdleidersopleidingen, z.d., 215; 2 stukken
        - (82) Rapport over een verbeterde onderwijzersopleiding, z.d., 216; 1 stuk
        - (85) Rapport over het opvangen van de "massajeugd" in clubhuizen, z.d., 217; 1 stuk
        - (84) Rapport over de sportbeoefening en "massajeugd", opgesteld door W. Dooijes, waarnemend-directeur van het Centraal Instituut voor de Opleiding van Sportleiders (C.I.O.S.) te Overveen, z.d., 218; 1 stuk
        - (95) Rapport over het sexuele probleem bij de na-oorlogse kinderen, opgesteld door S. Poker, z.d., 219; 1 stuk
        - (87) Rapport over het dorpsstraatspel, opgesteld door J.W. Jansen, april 1944, 220; 1 stuk
        - Rapport over het fabrieksmeisje van 1947, opgesteld door enkele maatschappelijke werksters te Roosendaal, mei 1947, 221; 1 stuk
        - (63) Rapport over honderd ambachtsscholieren te Hilversum, mei 1949, 222; 1 stuk
        - (91) Rapport over de mogelijkheid van beïnvloeding der onderlinge relaties bij 10 à 11-jarigen door middel van groepsvorming, opgesteld door W.P. v.d. Blink, met bijlage, oktober 1949, 223; 2 stukken
        - (104) Rapport over maatregelen tot verbetering van de geestelijke hygiëne van de jeugdige personen, werkzaam in ondernemingen, opgesteld door mej. de Jong, februari 1950, 224; 1 stuk
        - (81) Lijst met vragen op sexueel gebied, met aanbiedingsbrief en een statistisch overzicht, opgesteld door mr. A. Bouman te Amsterdam, oktober 1950, 225; 1 omslag
        - (86) Rapport bevattende richtlijnen omtrent de hygiënische voorlichting van de "massajeugd", opgesteld door de gemeente-arts-hygiënist van de Gemeentelijke Geneeskundige en Gezondheidsdienst te Utrecht, oktober 1950, 226; 1 stuk
        - (66) Rapport over een groep kantoormeisjes, werkzaam bij de Nederlandse Spoorwegen, opgesteld door P.H. Vrijhof, met bijlage, oktober - november 1950, 227; omslag
        - (101) Rapport over sportverenigingen, lichamelijke opvoeding, speeltuinen, muziekverenigingen en volksmuziekschool, met bijlagen, 1951, 228; 1 deel
        - (83) Rapport over het woonmilieu als factor in het"massajeugd"-probleem, opgesteld door A.H.M. Basart van de afdeling Gezondheidstechniek van T.N.O.. (Gestencild). juli 1951, 229; 1 deel
      - Voorlopige rapporten, uitgebracht door de samenwerkende instituten, eind 1949, 230-241
        - (97-1) Voorlopig verslag van de werkzaamheden van de zes samenwerkende instituten, opgesteld door prof. dr. M.J. Langeveld te Utrecht, (november 1949), 230; 1 stuk
        - (97-2) Interim-rapport inzake het vergelijkend jeugdonderzoek voor wat betreft de psychologische aspecten, opgemaakt door het Laboratorium voor toegepaste psychologie te Amsterdam. (Gestencild). z.d., 231; 1 stuk
        - (97-3) Overzicht van de stellingen, die dienen tot toetsing van de waarde van het verrichte onderzoek, opgesteld door P.H. Vrijhof, H. Sillevis en K. Blom, z.d., 232; 1 stuk
        - (97-4 en 98) Overzicht van enkele suggesties ten behoeve van een sociale politiek inzake het "massajeugd"-probleem, opgesteld door de Sociologische Instituten van "Kerk en Wereld" te Driebergen en van de Rijksuniversiteit te Utrecht (november 1949), met een overzicht bevattende aanvullende suggesties, (1950), 233; 2 stukken
        - (97-5) Rapport bevattende voorlopige conclusies en enkele suggesties t.a.v. het onderzoek in het district Rotterdam, opgesteld door W. van de Ven, oktober 1949, 234; 1 stuk
        - (97-6) Rapport bevattende enkele richtlijnen ter bevordering van het werk onder de "massajeugd" naar aanleiding van het onderzoek in Twenthe, opgesteld door M.J. Greep jr, november 1949, 235; 1 stuk
        - (97-7) Overzicht van voorlopige conclusies t.a.v. het onderzoek naar de "massajeugd", opgesteld door H.G. Bos en W.A. Nell, z.d., 236; 1 stuk
        - (97-8) Rapport betreffende maatregelen tot bestrijding van het verschijnsel "massajeugd", opgesteld door het Sociologisch Instituut van de Rijksuniversiteit te Groningen. (Gestencild). z.d., 237; 1 stuk
        - (97-9) Overzicht bevattende enkele gegevens omtrent het onderzoek naar de "massajeugd" te 's-Gravenhage, uitgebracht door dr. H. Nieuwenhuis van het Instituut voor Sociaal Onderzoek van het Nederlandse Volk (ISONEVO), z.d., 238; 1 stuk
        - (97-9) Rapport betreffende het onderzoek naar de "massajeugd" te Amsterdam, opgesteld door B. Oldenkamp, met bijlage, november 1949, 239; 2 stukken
        - (97-9) Interim-rapport betreffende het onderzoek naar de jeugdlectuur in Amsterdam, opgesteld door P. Jaarsma, met bijlage, november 1949, 240; 2 stukken
        - (97-9) Overzicht van enkele resultaten van het vergelijkend onderzoek naar de werkende mannelijke jongeren in de gemeente Alkmaar, opgesteld door K.F. Broekens en P.M. Damen, met bijlage, z.d., 241; 2 stukken
      - Rapporten betreffende het onderzoek naar de geestesgesteldheid van de "massajeugd" in Rotterdam en het district Rotterdam., 242-275
        - (9) Blijdorp, 242
        - (7a, b en c) Crooswijk, 243
        - (3-6a en b) Delfshaven, Boschpolder, Tusschendijken, Spangen, 244
        - (8) Feijenoord, 245
        - (1) Katendrecht, 246
        - (2) Het oude noorden van Rotterdam, 247
        - (26) Berkenwoude, 248
        - (20) Delft, 249
        - (11) De Lier, 250
        - (37) Dordrecht, 251
        - (30) 's-Gravendeel, 252
        - (29) Klaaswaal, 253
        - (21) Krimpen a.d. IJssel, 254
        - (25) Lekkerkerk, 255
        - (12-16) Maassluis, Schipluiden, Den Hoorn, Pijnacker, 256
        - (19) Moordrecht, 257
        - (28) Nieuw-Beijerland, 258
        - (31) Numansdorp, 259
        - (36a en b) Ooltgensplaat, 260
        - (33) Oostvoorne, 261
        - (27) Oud-Beijerland, 262
        - (35) Ouddorp, 263
        - (24) Ouderkerk a.d. IJssel, 264
        - (34) Rockanje, 265
        - (22) Schoonhoven, 266
        - (23) Stolwijk, 267
        - (10) Naaldwijk, 268
        - (61) IJsselstein, 269
        - (17) Zevenhuizen, 270
        - (18) Zoetermeer, 271
        - (38) Zwijndrecht, 272
        - (55) Eindrapport over de "massajeugd" in het district Rotterdam, opgemaakt door W.L.F. van de Ven. (Gestencild). januari 1951, 273; 1 stuk
        - (57) Eindrapport over de "massajeugd" in de Krimpenerwaard, z.d., 274; 1 stuk
        - (56) Eindrapport over de "massajeugd" in het Westland, z.d., 275; 1 stuk
          niet compleet.
      - Rapporten betreffende het onderzoek naar de geestesgesteldheid van de "massajeugd" in Noord-Holland en 's-Gravenhage., 276-285
        - (78) Rapport inzake het karakter van de Amsterdamse buurten. z.d., 276; 1 omslag
          1. De Pijp
          2. Spaarndammerbuurt
          3. Dapperbuurt
          4. Oostelijke Eilanden
          5. Indische Buurt
          6. Tuindorp Watergraafsmeer
          7. Tuindorp Nieuwendam
          8. Tuindorp Oostzaan
          9. Florabuurt
          10. De Jordaan
          11. (78) Tuindorp Buiksloot, opgesteld door mevr. J. Jansen en L. Broekens, met een rapport houdende vergelijking tussen de twee in Amsterdam-Noord gelegen tuindorpen Buiksloot en Nieuwendam.
        - (79) Rapport over de jeugdcriminaliteit in de "Bloemenbuurt" van Amsterdam-Noord in de jaren 1948 en 1949, opgesteld door mej. M. Brouwer, z.d., 277; 1 stuk
        - (74) Rapport over de jeugdcriminaliteit in de "Indische Buurt" van Amsterdam in de jaren 1948 en 1949, opgesteld door mej. W.C. Grüter, november 1950, 278; 1 stuk
        - (100) Rapport over de jeugdcriminaliteit in Amsterdam-West over de jaren 1948 en 1949, z.d., 279; 1 stuk
        - (73) Rapport over de sociale structuur van 90 Amsterdamse gezinnen, die onder leiding staan van het St. Franciscus Liefdewerk en het Sint Francisca Romana Liefdewerk, opgesteld door Pater G.A.M. Olde Loohuis, z.d., 280; 1 stuk
        - (71) Rapport inzake de opzet van het "massajeugd"-werk in Amsterdam, opgesteld door G. de Rijk, z.d., 281; 1 stuk
        - (76) Rapport inzake de opzet van, ervaringen met en resultaten van het onderzoek naar de geestesgesteldheid van de "massajeugd" in Amsterdam, z.d., 282; 1 stuk
        - (64) Rapport over de "massajeugd" in Oostelijk West-Friesland, opgesteld door P.H. Vrijhof, mei-juni 1950, 283; 1 stuk
        - (80) Rapport over de te Alkmaar woonachtige in het arbeidsproces opgenomen mannelijke jongeren, opgemaakt door P.M. Damen, z.d., 284; 1 stuk
        - (75) Rapport over de "massajeugd" in de gemeente 's-Gravenhage, opgesteld door dr. H. Nieuwenhuis. (gestencild)., 285; 1 deel
      - Rapporten inzake de onderzoekingen naar de geestesgesteldheid van de "massajeugd" in de navolgende plaatsen en streken in het noorden van het land., 286-290
        - (68) Rapport over de gemeente Groningen, opgesteld door mej. G. van Dam, z.d., 286; 1 omslag en 1 deel
          De omslag bevat het rapport in extenso met de bijlage; het deel is het rapport in verkorte vorm, gestencild, zonder de bijlagen.
        - (69) Rapporten over de Groninger Veenkoloniën, opgesteld door drs. J. Haveman, z.d., 287; 1 stuk
        - (69) Rapport over de gemeente Leeuwarden, opgesteld door drs. J. Haveman. (Gestencild). z.d., 288; 1 omslag en 1 deel
        - (71 en 72) Rapport over de Oost-Friese dorpen Bakkeveen, Haulerwijk, Ureterp, Boelenslaan, Harkema- Opeinde, Houtigehage, Beets en Oldeboorn. (Gestencild). z.d., 289; 1 deel
        - (70) Inleiding over het onderzoek in de Noordelijke Provinciën door drs. J. Haveman. (Gestencild). z.d., 290; 1 deel
      - Rapporten over de "massajeugd" in de onderstaande plaatsen in Twenthe., 291-294
        - (53) Rapport over de gemeente Almelo, opgemaakt door mej. A. Stork, z.d., 291; 1 stuk
        - (51) Rapport over de gemeente Enschede, z.d., 292; 1 stuk
        - (52) Rapport over de gemeente Hengelo, 1949, 293; 1 stuk
        - (54) Rapport over de gemeente Oldenzaal, 1949, 294; 1 stuk
      - (59) Eindrapport over de "massajeugd" in Twenthe, opgesteld door M.J. Greep, z.d., 295; 1 stuk
      - Scriptie en rapporten over de "massajeugd" in de onderstaande plaatsen in Utrecht en Gelderland., 296-302
        - (93) Scriptie over een gedeelte van de gemeente Utrecht, opgemaakt door mej. van Aalten, z.d., 296; 1 stuk
        - (58) Samenvatting van de resultaten van het onderzoek in de gemeente Utrecht, opgesteld door het Sociologisch Instituut van "Kerk en Wereld" te Utrecht, (1949), 297; 1 stuk
        - (50) Rapport over de gemeente Ede, opgesteld door K. Blom, augustus 1949, 298; 1 stuk
        - (49) Rapport over de gemeente Rhenen, opgesteld door K. Blom, z.d., 299; 1 stuk
        - (65) Rapport over de gemeente Veenendaal, opgesteld door P.H. Vrijhof, december 1949, 300; 1 stuk
        - (29) Rapport over de gemeente Zeist, opgesteld door L.H. Vegter, z.d., 301; 1 stuk
        - (94) Rapport over de "massajeugd" in een gedeelte van de gemeente Arnhem, opgesteld door E.H. Gerritse, z.d., 302; 1 stuk
      - (60) Eindrapport van het Sociologisch Instituut van de Rijksuniversiteit te Utrecht, z.d., 303; 1 stuk
    - Briefwisseling inzake het rapport "De moderne Jeugd op haar weg naar volwassenheid", uitgebracht door het mgr. Hoogveld Instituut te Nijmegen., februari 1952 - november 1955; 304; 1 omslag
      Zie nr. 305 - 314.
    - Deelrapporten ten grondslag liggend aan het rapport "De moderne jeugd op haar weg naar volwassenheid", e.d., 305-314; 11 delen
      Zie nr. 304.
      - deel I: verantwoording van de wijze van uitvoering van het onderzoek., 305
      - deel II: beschouwing over het materiaal., 306
      - deel III 1: verantwoording van de wijze van uitwerken, 307
      - deel III 2: analyse van de buurten van Maastricht en Den Bosch, 308
      - deel III 3: de individuele beschouwing der proefpersonen in de persoonsbeelden., 309
      - deel III 4a en b: het contact der sexen (2 delen)., 310
      - deel III 5: de voorlichting., 311
      - deel III 6: de plaats van het werk in de ontwikkeling van de jeugdigen., 312
      - deel III 7: de levenshouding van de jeugdigen, zoals die zich uit in de vrijetijdsbesteding., 313
      - deel IV: het begrip "massajeugd" in de literatuur., 314
  - Stukken betreffende lichamelijke opvoeding en sport., E.
    - Doorslag van een uitgaande nota en aantekeningen betreffende de opleiding van sportleiders., juli 1950 - oktober 1952; 315; 1 omslag
    - Stukken betreffende de nota lichamelijke opvoeding en sport., 1955-1960; 316-318; 3 omslagen
      - oktober 1955 - januari 1959, 316
      - februari - juli 1959, 317
      - september 1959 - februari 1960, 318
    - Briefwisseling betreffende de inventarisatie van de sportaccommodatie per 1 september 1959., juni 1958 - april 1960; 319; 1 omslag
  - Diversen, F.
    - Stukken inzake het ontwerp genormaliseerde methode voor werkclassificatie., januari 1951 - februari 1957; 320; 1 omslag
    - Ingekomen brief van de Minister van Volkshuisvesting en Bouwnijverheid betreffende inventarisatie van rijks- en semi-rijksinstellingen in het westen des lands, afschrift, met een nota., december 1956 - januari 1957; 321; 1 omslag
- Stukken betreffende statistieken, IV.
  - Agenda's en notulen van vergaderingen van de Centrale Commissie voor de Statistiek, met bijlagen., 1946 - 1959; 322-346; 25 omslagen
    - 14 december 1946, 322
    - 28 juni 1947, 323
    - 29 mei 1948, 324
    - 29 december 1948, 325
    - 21 mei 1949, 326
    - 17 december 1949, 327
    - 17 april 1950, 328
    - 23 december 1950, 329
    - 14 april 1951, 330
    - 7 januari 1952, 331
    - 10 mei 1952, 332
    - 3 januari 1953, 333
    - 9 mei 1953, 334
    - 9 januari 1954, 335
    - 8 mei 1954, 336
    - 15 januari 1955, 337
    - 14 mei 1955, 338
    - 7 januari 1956, 339
    - 11 mei 1956, 340
    - 9 januari 1957, 341
    - 18 mei 1957, 342
    - 11 januari 1958, 343
    - 23 mei 1958, 344
    - 9 januari 1959, 345
    - 30 mei 1959, 346
  - Stukken toegezonden aan de vertegenwoordiger van het Minister van O.K. en W. in de Centrale Commissie voor de Statistiek., oktober 1945 - januari 1959; 347; 1 omslag
  - Briefwisseling en andere stukken inzake samenwerking tussen het Ministerie van O.K. en W. en het Centraal Bureau voor de Statistiek, met bijlagen., augustus 1951 - maart 1952; 348; 1 omslag
  - Briefwisseling en andere stukken betreffende statistische gegevens t.b.v, het Ministerie van O.K. en W.., december 1954 - september 1957; 349; 1 omslag
  - Ingekomen brief van het C.B.S. en een uitgaande nota betreffende de door het Ministerie van O.K. en W. verzorgde publikatie: "Statistisch vademecum van het onderwijs", met bijlage., april 1961; 350; 1 omslag